# 分立验资

提问人：chengangcpa 时间：2013-09-05 13:42:43
分立中新设公司的出资方式是按被分立公司原出资方式还是作为净资产出资

回答人：chenyiwei
按分立出来的净资产折合为新设公司的注册资本。

提问人：61309 时间：2013-09-06 10:50:56
陈老师，目前除有限公司整体变更为股份公司可采取净资产折股验资外，其他尚不允许净资产出资。您上述提到的以分立出来的净资产折合注册资本，验资是以分立方式验资吧，这个做法的依据能提供一下吗？谢谢

回答人：chenyiwei
这是来源于 2006 年末中注协和工商总局曾经试图制定的一个验资报告模板（我以前在本版面上发过）。虽然最终由于某些原因没有作为正式模板发布，但个人认为仍有一定参考价值。